最高法院刑事裁定
                                   111年度台抗字第1335號
再 抗告 人  張博恩                     


上列再抗告人因搶奪案件，不服臺灣高等法院高雄分院中華民國
111年8月24日駁回抗告之裁定（111年度抗字第221號），提起再
抗告，本院裁定如下：
    主  文
再抗告駁回。
    理  由
一、按上訴期間為20日，自送達判決後起算，刑事訴訟法第 349
    條前段定有明文。又依刑事訴訟法第62條準用民事訴訟法第
    138條第1、2項規定，不能依民事訴訟法第136、137 條之規
    定為送達者，得將文書寄存送達地之自治或警察機關，並作
    送達通知書兩份，一份黏貼於應受送達人之住居所、事務所
　　、營業所或其就業處所門首，另一份置於該送達處所信箱或
    其他適當位置，以為送達；並自寄存之日起，經10日發生效
    力。故當送達人依此方式送達判決正本起，經10日即已生送
    達之效力，上訴期間，亦自該送達日之翌日起算。至於應受
    送達人實際有無至警察機關領取判決，及至警察機關領得判
    決之時日為何，並非所問。
二、本件再抗告人張博恩因搶奪案件，經第一審法院109 年度訴
    字第193 號判決後，其第一審判決正本由郵務機關送達再抗
    告人之住所地「高雄市○○區○○○街00號」，因未獲會晤再抗
    告人本人，亦無受領文書之同居人或受僱人，而於民國111
    年4月1 日將該判決正本寄存在高雄市政府警察局旗山分局
    建國派出所，並依法製作送達通知書兩份，一份黏貼於再抗
    告人住所門首，另一份置於再抗告人住所信箱或其他適當位
    置，以為送達，有卷附送達證書及中華郵政股份有限公司（
    下稱中華郵政公司）高雄郵局111年8月16日高郵字第000000
    0000號函文為憑。再抗告人不服第一審判決，提起第二審之
    上訴。然第一審判決正本依法寄存送達已於111年4月11日對
    再抗告人發生送達效力，其上訴期間算至同年5月1日，並扣
    除在途期間4日計至同年5月5 日業已屆滿。再抗告人遲至同
    年5 月17日始提起上訴，有上訴狀之收狀日期戳可稽，其提
    起第二審上訴，顯已逾上訴期間。本件原裁定以再抗告人之
    第二審上訴已逾上訴期間，不合法律上之程式，因認第一審
    法院裁定駁回其第二審上訴，係屬合法有據，而駁回再抗告
    人在第二審之抗告，核無不合。
三、本件第一審判決業合法寄存送達再抗告人，有記明前述送達
    方式之送達證書及中華郵政公司高雄郵局111年8月16日高郵
    字第0000000000號函可按。原裁定未贅為其他無益之調查，
    並無違誤。再抗告意旨無視於原裁定依原審函詢中華郵政公
    司之調查結果及案內送達證書等相關事證所為論述，仍就同
    一事項，持不同見解再事爭辯，泛言其未見任何送達通知書
    黏貼於門首，又未據郵務人員將送達通知書黏貼情形拍攝保
    存，仍有疑義，有傳喚製作送達通知書之郵務士到庭作證之
    必要，指摘原裁定未傳喚郵務士為證，即逕為裁定，有調查
    未盡之違誤云云，難認有據。依上所述，本件再抗告為無理
    由，應予駁回。
據上論結，應依刑事訴訟法第412條，裁定如主文。
中　　華　　民　　國　 111　　年　　10　　月　　12　　日
                  刑事第八庭審判長法  官  何　菁　莪
                                  法  官  何　信　慶
                                  法  官  劉　興　浪
                                  法  官  黃　潔　茹
                                  法  官  朱　瑞　娟
本件正本證明與原本無異
                                  書記官
中　　華　　民　　國　　111 　年　　10　　月　　19　　日